【裁判字號】    99,台上,1282
【裁判日期】    990715
【裁判案由】    請求返還屋頂平台等
【裁判全文】
最高法院民事裁定            九十九年度台上字第一二八二號
上  訴  人  華美大飯店股份有限公司（原名順發企業股份有限
            公司）  
法定代理人  丙 ○ ○
訴訟代理人  李淵聯律師
被 上訴 人  甲 ○ ○
            乙○○○
共      同
訴訟代理人  林永頌律師
            黃韋齊律師
            陳怡君律師
上列當事人間請求返還屋頂平台等事件，上訴人對於中華民國九
十九年四月二十一日台灣高等法院第二審判決（九十八年度上字
第九二三號），提起上訴，本院裁定如下：
    主  文
上訴駁回。
第三審訴訟費用由上訴人負擔。
    理  由
按民事訴訟法第四百六十六條第一項規定，對於財產權訴訟之第
二審判決，如因上訴所得受之利益不逾新台幣（下同）一百萬元
者，不得上訴。此項上訴利益額數，業經司法院依同條第三項規
定於民國九十一年一月二十九日以九十一院台廳民一字第三○七
五號令，提高為一百五十萬元，並訂於九十一年二月八日起實施
。次按以一訴附帶請求其孳息、損害賠償、違約金或費用者，不
併算其價額，民事訴訟法第七十七條之二第二項定有明文。土地
所有權人，依民法第七百六十七條所有物返還請求權請求拆除房
屋返還土地，其訴訟標的之價額，應以土地起訴時之交易價額為
準。其並依同法第一百七十九條附帶請求給付相當於租金之不當
得利部分，依上開法條規定，不併算其價額。本件被上訴人主張
伊為系爭大樓屋頂平台共有權人，依民法第七百六十七條、第一
百七十九條之規定，請求上訴人、亞太電信股份有限公司及遠傳
電信股份有限公司（以下分稱亞太公司、遠傳公司）將占用該大
樓屋頂平台如原判決附圖一編號Ｂ、Ｄ、Ｉ所示面積依序一、十
四、十六平方公尺之行動電話基地台拆除返還及命上訴人給付不
當得利部分，經原法院判命亞太公司、遠傳公司拆除，並與上訴
人將該屋頂平台返還全體共有人，及命上訴人給付被上訴人如原
判決附表三所示不當得利金額。上訴人對之聲明不服，提起第三
審上訴。經查被上訴人具狀陳明本件起訴時按伊應有部分計算上
開屋頂平台之交易價額共計七十三萬七千六百四十九元，提出台
北市稅捐稽徵處九十七年房屋稅繳款書及住商不動產網頁資料影
本分別記載課稅現值、房屋成交行情為證，原法院因而核定本件
訴訟標的價額為七十三萬七千六百四十九元，上訴人亦表明同意
（分見原審卷一五一、一五二、一八六頁、一九七及二三八頁均
背面、二七三頁），並無不合。至第一審法院依被上訴人起訴時
按請求之不當得利金額核定訴訟標的價額（見一審一卷五三、五
五頁及原審卷一四頁），惟該附帶請求給付相當於租金之不當得
利部分應不併算其價額。準此，上訴人因上訴所得受之利益，既
不逾一百五十萬元，依上說明，其上訴自非合法。
據上論結，本件上訴為不合法。依民事訴訟法第四百八十一條、
第四百四十四條第一項、第九十五條、第七十八條，裁定如主文
。
中    華    民    國  九十九  年    七    月   十五   日
                      最高法院民事第六庭
                          審判長法官  劉  福  來
                                法官  陳  國  禎
                                法官  陳  重  瑜
                                法官  吳  麗  女
                                法官  簡  清  忠
本件正本證明與原本無異
                                      書  記  官
中    華    民    國  九十九  年    七    月  二十七  日
                                                      Ｅ

司法院資訊處製作；財團法人民間司法改革基金會備份。
